【裁判字號】    98,易,3015
【裁判日期】    990212
【裁判案由】    竊盜
【裁判全文】
臺灣臺北地方法院刑事判決              98年度易字第3015號
公  訴  人  臺灣臺北地方法院檢察署檢察官
被      告  乙○○
上列被告因竊盜案件，經檢察官提起公訴（98年度偵字第17266
號），本院判決如下：
    主  文
乙○○踰越安全設備竊盜，累犯，處有期徒刑捌月。
    事  實
一、乙○○前於民國95年間因犯竊盜罪，經臺灣雲林地方法院於
    95年12月15日雲林地方法院95年度六簡字第494號判處有期
    徒刑3月確定。適逢中華民國九十六年罪犯減刑條例公布施
    行，前開科刑減為有期徒刑1月又15日，於96年8月13日易科
    罰金執行完畢。其另於96年間因犯竊盜罪，分別經臺灣雲林
    地方法院於96年11月19日以96年度虎簡字第384號判處有期
    徒刑6月減為有期徒刑3月確定，及於96年12月24日以96年度
    虎簡字第518號判處有期徒刑6月減為有期徒刑3月確定，並
    均於97年5月12日易科罰金執行完畢。竟仍不知悔改，復基
    於為自己不法所有之意圖，於98年4月19日下午某時，前往
    臺北縣深坑鄉○○路53巷12號3樓甲○○住處，踰越該屋後
    陽台窗戶安全設備進入屋內，徒手竊取金項鍊3條、金手環1
    對、金耳環1對、鑽戒3只、小零錢包（約新臺幣【下同】30
    0元）及現金4200元等物（以上財物合計約值20萬元），得
    手後逃逸。嗣於同日19時許，甲○○返回住處，發覺失竊報
    警，經警至現場採集指紋比對結果，其中在陽台窗戶所採集
    之指紋與乙○○之指紋特徵相符，而循線查悉上情。
二、案經臺北縣政府警察局新店分局報告臺灣臺北地方法院檢察
    署檢察官偵查起訴。
    理  由
壹、證據能力事項:
  (一)證人甲○○於警詢、偵查中之陳述，雖均未經具結，但被告
    對於其於警詢、偵查時所為之陳述同意引為本案之證據，依
    刑事訴訟法第159條之5第1項規定得為證據。
  (二)按被告以外之人於審判外之言詞或書面陳述，除法律有規定
    者外，不得作為證據；又被告以外之人於審判外之陳述，雖
    不符合同法第159條之1至第159條之4之規定，但經當事人於
    審判程序同意作為證據，法院審酌該言詞陳述或書面陳述作
    成時之情況，認為適當者，亦得為證據。當事人、代理人或
    辯護人於法院調查證據時，知有第159條第1項不得為證據之
    情形，而未於言詞辯論終結前聲明異議者，視為有前項之同
    意，刑事訴訟法第159條第1項及第159條之5分別定有明文。
    本判決下列所引用之其餘證據資料，均經依法踐行調查證據
    程序，當事人於本院言詞辯論終結前亦未聲明異議，本院審
    酌證據資料製作時之情況，均無違法不當及證明力明顯過低
    之瑕疵，亦查無依法應排除其證據能力之情形，認以之作為
    證據應屬適當，皆有證據能力。
貳、認定本件犯罪事實所依憑之證據及理由:
一、訊據被告乙○○固坦承於前開時間，曾至前開房屋所在之4
    樓處等情不諱，惟矢口否認有何竊盜之犯行，並辯稱:我是
    應余慶川之邀至被害人甲○○住處之樓上量東西，因為我要
    站在四樓後面的下方測量，曾碰到三樓的紗窗外面，而留下
    指紋，我並沒有偷東西云云。惟查:
  (一)被害人甲○○之上述住宅，於上開時間，遭人從後陽台攀爬
    窗戶越入屋內後，竊走金項鍊3條、金手環1對、金耳環1對
    、鑽戒3只、小零錢包（約300元）及現金4200元等物（以上
    財物合計約值20萬元）等情，業據證人即被害人甲○○於警
    詢時指陳:我於98年4月19日19時許返回住處時，發現屋內很
    亂有遭小偷光顧，竊嫌是由我後陽台打開窗戶進入我家行竊
    ，門鎖未遭破壞，我的臥室遭竊，損失物品為金項鍊3條、
    金手環1對、金耳環1對、鑽戒3只、小零錢包（約300元）及
    現金4200元等物（以上財物合計約值20萬元）等語在案（參
    偵卷第3-4頁）。又臺北縣政府警察局新店分局據報後，於
    當日22時45分許，至現場勘察並採集指紋，經送內政部警政
    署刑事警察局鑑定結果，員警所採集可資比對之指紋4枚，
    輸入指紋電腦比對確認結果，其中編號3、4、5、7等枚指紋
    之紋型、特徵點與該局檔存被告指紋卡左環指指紋相符，此
    亦有臺北縣政府新店分局98年11月27日函暨所附該局所製作
    之刑案現場勘察報告（含所附採證照片，參本院卷）、刑事
    警察局鑑驗書在卷可稽（參偵卷第7-9頁）。而依臺北縣政
    府新店分局所製作之上開勘查報告顯示，員警當時所採得供
    比對後與被告之指紋相符之4枚指紋中，其中編號7指紋係在
    被害人上開住處後陽台之窗戶玻璃內側採得，該處顯非站在
    屋外所得碰觸之位置。而被告與被害人素不相識，被害人亦
    未曾延請被告至其住處作客，或為其上開住處進行任何工事
    ，衡情被告並無其他任何正當理由遺留指紋在被害人住處之
    可能。是本院認為由被告遺留指紋在被害人上開住處後陽台
    之窗戶內、外側一節以觀，被告確曾自後陽台窗戶攀爬入屋
    行竊至明。
  (二)被告雖否認犯行，並執上詞置辯。惟查，被告聲請傳喚余慶
    川到庭作證，經本院傳拘無著，且被告無法提供具體之年籍
    資料供本院查證。參以，承前所述，新店分局所製作之勘查
    報告顯示，員警當時所採得供比對後與被告之指紋相符之4
    枚指紋中，其中編號7指紋係在被害人上開住處後陽台之窗
    戶玻璃內側採得，該處顯非站在屋外所得碰觸之位置。又查
    ，被害人之上開住處係屬一般RC建築，依建築規則，除挑高
    建築外，建築之高度約為3公尺。陽台距離四樓之樓地板至
    少有1.5公尺以上，且因被害人已在陽台上設置窗戶，陽台
    僅餘之寬度極小，難以立足。因此，被告自無可能站在三樓
    僅餘的陽台邊緣，進行四樓房屋之測量。是本院認為被告上
    開所辯各節，不僅乏證據佐證，且荒謬至極，殊無可採。其
    否認犯行，為卸責之詞，不足採信。
  (三)綜上，本件被告竊盜之犯行，事證明確，洵堪認定，應依法
    論科。
參、論罪科刑理由:
    按刑法第321條第1項第2款所謂「其他安全設備」，指門扇
    牆垣以外，依通常觀念足認防盜之一切設備而言，如電網、
    門鎖以及窗戶等（最高法院55年臺上字第547號判例意旨）
    。又毀越門扇而入室行竊，其越入行為即屬侵入住宅，已結
    合於所犯加重竊盜之罪質中，無更行構成侵入住宅罪之理（
    最高法院27年上字第1887號判例參照）。是核被告所為，係
    犯刑法第321條第1項第2款踰越安全設備加重竊盜罪。被告
    前於95年間因犯竊盜罪，經臺灣雲林地方法院於95年12 月
    15日雲林地方法院95年度六簡字第494號判處有期徒刑3月確
    定。適逢中華民國九十六年罪犯減刑條例公布施行，前開科
    刑減為有期徒刑1月又15日，於96年8月13日易科罰金執行完
    畢。其另於96年間因犯竊盜罪，分別經臺灣雲林地方法院於
    96年11月19日以96年度虎簡字第384號判處有期徒刑6月減為
    有期徒刑3月確定，及於96年12月24日以96年度虎簡字第518
    號判處有期徒刑6月減為有期徒刑3月確定，並均於97年5月1
    2日易科罰金執行完畢，此有臺灣高等法院被告前案紀錄表
    在卷可稽。其於受有期徒刑之執行完畢後，5年內故意再犯
    本件有期徒刑以上之罪，為累犯，應依法加重其刑。爰審酌
    被告年43歲，尚屬壯年之人，理當自力向上，竟不思自力賺
    取，而以行竊滿足個人所須，本件所竊得之財物價值約20萬
    元，其並未返還予被害人，且迄未以其他方式彌補被害人之
    損害，犯後猶以極不合常理之辯解，飾詞圖卸之態度等一切
    情狀，認公訴人具體求處有期徒刑7月，尚嫌過輕，爰量處
    如主文所示之刑。
據上論斷，應依刑事訴訟法第284條之1、第299條第1項前段，刑
法第321條第1項第2款、第47條第1項，判決如主文。
本案經檢察官蔡彥守到庭執行職務
中    華    民    國    99    年    2     月    12    日
                  刑事第四庭    法  官  李桂英
上正本證明與原本無異。
如不服本判決應於收受送達後10日內向本院提出上訴書狀，並應
敘述具體理由；其未敘述上訴理由者，應於上訴期間屆滿後20日
內向本院補提理由書（均須按他造當事人之人數附繕本）「切勿
逕送上級法院」。告訴人或被害人如對於本判決不服者，應具備
理由請求檢察官上訴，其上訴期間之計算係以檢察官收受判決正
本之日期為準。
                                書記官  嚴君珮
中    華    民    國    99    年    2     月    12    日
附錄本案論罪科刑法條全文:
中華民國刑法第321條
（加重竊盜罪）
犯竊盜罪而有左列情形之一者，處 6 月以上、 5 年以下有期徒
刑：
一、於夜間侵入住宅或有人居住之建築物、船艦或隱匿其內而犯
    之者。
二、毀越門扇、牆垣或其他安全設備而犯之者。
三、攜帶兇器而犯之者。
四、結夥三人以上而犯之者。
五、乘火災、水災或其他災害之際而犯之者。
六、在車站或埠頭而犯之者。
前項之未遂犯罰之。

司法院資訊處製作；財團法人民間司法改革基金會備份。
